【裁判字號】    95,台抗,685
【裁判日期】    951109
【裁判案由】    聲請假扣押
【裁判全文】
最高法院民事裁定              九十五年度台抗字第六八五號
抗  告  人  台中商業銀行股份有限公司
法定代理人  乙○○
上列抗告人與相對人甲○○等間聲請假扣押事件，抗告人對於中
華民國九十五年八月二十二日台灣高等法院台中分院裁定（九十
五年度聲字第九九號），提起抗告，本院裁定如下：
    主  文
抗告駁回。
抗告訴訟費用由抗告人負擔。
    理  由
本件抗告人以相對人積欠其債務新台幣（下同）一百九十萬元，
而聲請台灣彰化地方法院（下稱彰化地院）准予對相對人財產假
扣押，經彰化地院裁定准許。相對人不服，提起抗告，原法院廢
棄彰化地院之裁定，駁回抗告人之聲請。抗告人不服，提起再抗
告，原法院以：按對於抗告法院之裁定再為抗告，僅得以其適用
法規顯有錯誤為理由，並經原法院之許可，而該許可以原裁定所
涉及之法律見解具有原則上之重要性為限，民事訴訟法第四百八
十六條第四項、第五項定有明文。所謂「適用法規顯有錯誤」，
係指原裁定就其取捨證據所確定之事實適用法規顯有錯誤，不包
括認定事實不當之情形在內；又所謂「原則上之重要性」，則指
該事件所涉及之法律見解意義重大，而有加以闡釋之必要。查本
件抗告人之系爭一百九十萬元債權，相對人已提供抵押物擔保，
，則設定有抵押權之債權，債權人必須釋明抵押物不足供其債權
全部之清償，始得對不足受清償之債權額聲請假扣押，抗告人未
能釋明系爭抵押物不足供清償系爭一百九十萬元債權，系爭一百
九十萬元債權即無日後不能強制執行或甚難執行之虞，彰化地院
遽依抗告人之聲請裁定准許假扣押，即有未當，抗告法院裁定廢
棄彰化地院之裁定，改判駁回抗告人假扣押之聲請，應無不合。
縱依抗告人之主張，系爭抵押物價值僅有三百萬元，相對人於彰
化地院裁准假扣押時，除系爭一百九十萬元債權外，另有二筆借
款二百五十萬元、二十一萬一千一百零一元之本金及其利息、違
約金未還等情，但該二筆借款之本金及其利息、違約金，相對人
已於抗告法院裁定之前清償，迄抗告法院裁定時，相對人所欠抗
告人之債務，僅剩系爭原借款一百九十萬元中之一百二十三萬元
未清償，故相對人所積欠抗告人債務之金額，於抗告法院裁定時
，系爭抵押物之價值仍足以清償，自不能准許再抗告人假扣押之
聲請。再抗告意旨並未指摘原裁定上開法律見解之不當，其所爭
執系爭一百九十萬元借款，並非為有抵押權擔保之債權，核屬事
實認定之問題，另所謂相對人積欠抗告人之債務金額，應以彰化
地院裁定時為準，應無可採，且非屬原裁定所涉及之法律見解具
有原則上之重要性。其再抗告並不合法，應予駁回云云，於法核
無違誤。抗告論旨，指摘原裁定不當，求予廢棄，非有理由。
據上論結，本件抗告為無理由，依民事訴訟法第四百九十五條之
一第一項、第四百四十九條第一項、第九十五條、第七十八條，
裁定如主文。
中    華    民    國  九十五  年   十一   月    九    日
                      最高法院民事第八庭
                          審判長法官  朱  建  男
                                法官  顏  南  全
                                法官  許  澍  林
                                法官  鄭  傑  夫
                                法官  蘇  清  恭
      本件正本證明與原本無異
                                      書  記  官
中    華    民    國  九十五  年   十一   月   二十   日
                                                      Ｑ


司法院資訊處製作；財團法人民間司法改革基金會備份。
